MICHELE MACANHÃO DA SILVA

Telefone/WhatsApp: 47 99915 4759 E-mail: michelemsilva@gmail.com

LinkedIn: www.linkedin.com/in/michelemacanhao

PERFIL

Graduada em Ciências da Computação, pós-graduada em Gestão de Projetos, formada em Leader Coaching e Professional & Self Coaching pelo IBC – Instituto Brasileiro de Coaching.

Coordenadora e Scrum Master de Desenvolvimento com mais de 20 anos de atuação na área de TI. Especialista em liderança de equipes, gestão de projetos ágeis, desenvolvimento de processos e coaching. Habilidade comprovada em garantir a qualidade e produtividade do time, cumprir prazos e realizar a gestão de roadmap de desenvolvimento. Experiência significativa na seleção, treinamento e avaliação de novos talentos, bem como na condução de avaliações de desempenho e feedbacks estruturados.

Atuação na liderança de equipes multidisciplinares e diversos níveis de senioridade no que se refere a: atendimento a cliente, desenvolvimento e qualidade.

Comunicação clara e objetiva, raciocínio lógico, proativa, perfil voltado à resolução de problemas.

PRINCIPAIS RESULTADOS

- outsera: Responsável pela **otimização dos processos** de toda a esteira de seleção de profissionais, além da criação de indicadores com atualização em tempo real no time de Recrutamento & Seleção e Acompanhamento;
- Becomex Consulting: **Redução no tempo do ciclo de desenvolvimento de 75 dias para 30 dias**, por meio da implantação da metodologia ágil de testes e de desenvolvimento;
- Becomex Consulting: Aplicação de **Coaching e Mentoring** para alavancar desempenho dos integrantes do QA, refletindo assim no atingimento de metas do time, bem como cobertura de *gaps* de conhecimento existentes;
- TOTVS: **Redução dos chamados de ouvidoria: de 32 mensais para 3 mensais,** em 7 meses de gestão da equipe de Atendimento a Cliente (TOTVS), além da redução da necessidade de horas extras da equipe, devido às ações tomadas.

HABILIDADES E COMPETÊNCIAS

- Scrum Master	- Reuniões "one-on-one;	- Metodologias ágeis, Scrum,
- Coordenação e liderança de times;	- PDI (Plano de Desenvolvimento Individual)	Kanban, Scrumban; - PMBOK;
- Gestão de roadmap de desenvolvimento;	 - Análise de sistemas/especificação/ documentação de desenvolvimento 	- Gestão de projetos, riscos, tempo, conflitos etc;
- Avaliação de desempenho;	de projeto;	- Facilidade de comunicação.

IDIOMAS	FERRAMENTAS e PRODUTOS	
- Inglês fluente	JIRA, Confluence, Google Workspace, Microsoft Visual	
- Italiano intermediário	Studio, Microsoft Team Foundation Server, Microsoft	
	Visio, Microsoft Project, Microsoft Office, Slack	

EXPERIÊNCIA PROFISSIONAL

outsera

10/2023 à atual

Scrum Master/Coordenadora IT Talent Acquisition & Engagement

- Melhoria de processos de toda a esteira da seleção e onboarding de profissionais;
- Planejamento e execução de ações para melhoria contínua dos processos de recrutamento e onboarding;
- Facilitação de cerimônias ágeis e acompanhamento de entrevistas técnicas;
- Alinhamento de requisitos técnicos e priorização de oportunidades de outsourcing;
- Implementação de ações de coaching e mentoring para desenvolvimento da equipe.

06/2022 à 09/2023

Scrum Master em empresa do segmento financeiro

- Gestão das demandas de desenvolvimento, utilizando método Kanban;
- Responsável pela gestão do time SERVCore/IB/ATM (Topaz);
- Facilitadora das **cerimônias ágeis**, como Retrospectivas, Daily meetings, Planning etc:
- Planejamento, controle e acompanhamento de atualizações do sistema em Homologação e Produção;
- Participação ativa na melhoria de processos internos, tanto no fluxo de recebimento de novas demandas advindas dos POs, quanto dos processos de todas as equipes de desenvolvimento

SOFTEXPERT SOFTWARE

11/2020 à 06/2022

Gerente de Projetos - Global

- Gestão de **projetos nacionais e internacionais** de implantação e migração de software, com foco em prazos e qualidade;
- Reuniões de acompanhamento de projeto com clientes e equipe de consultoria, em **português**, **inglês e italiano**;
- Condução de reuniões de acompanhamento com clientes e equipe, garantindo o alinhamento de expectativas e entrega de valor.
- Desenvolvimento de cronogramas e ajustes conforme necessário para atender às necessidades do projeto;
- Interação com outras equipes envolvidas/relacionadas à implantação: consultoria interna, faturamento, suporte, desenvolvimento de produto, jurídico, comercial, no sentido de resolução de problemas.

EITI GESTÃO DE TI

01/2020 à 11/2020

Gerente de Projetos

- Responsável pela gestão simultânea de 24 projetos externos;
- Criação e gestão de cronograma, acompanhamento do cumprimento das atividades e indicadores de prazo/entrega;
- Condução de reuniões com clientes: *kickoff*, acompanhamento, alinhamentos, repriorizações, fechamento/entrega do projeto; condução de reuniões internas de retrospectiva/lições aprendidas; identificação de impedimentos/ gargalos e resolução identificados. São utilizadas técnicas da **metodologia Ágil** com algumas práticas do **PMBOK**, de modo a ter uma gestão ágil e flexível dos projetos;
- Condução de reuniões de acompanhamento com clientes e equipe, garantindo o alinhamento de expectativas e entrega de valor.
- Atuação em projetos de infraestrutura, desenvolvimento de específicos, processos e diagnóstico e adequação à LGPD.

06/2019 à 11/2020

Analista de sistemas de negócio

- Atualização de ambientes TOTVS (produtos Datasul, TAF, TSS), aplicação de pacotes, manutenção e suporte ao cliente no produto TOTVS Datasul.

BECOMEX CONSULTING

04/2018 à 10/2018

Líder de Qualidade de Software

- Aplicação de Coaching para alavancar desempenho dos integrantes do time, cobrindo assim os *gaps* existentes e reformulando o método de trabalho, tornando-o mais fluido e colaborativo;
- Entrevista e avaliação dos candidatos às vagas do time de QA;
- Responsável principal pela implantação da metodologia ágil de testes (Becomex Consulting).

11/2015 à 10/2018

Analista de testes

- **Redução no tempo do ciclo de desenvolvimento de 75 dias para 30 dias**, por meio da implantação da metodologia ágil de testes e de desenvolvimento;
- Apoio nas homologações de especificações junto ao PO;
- Execução de atividades do papel de Scrum Master, no que tange organização das cerimônias e rotinas das equipes;
- Execução de atividades de gerente de projetos/PO dentro da célula do IRPJ Manager, monitorando prazos, priorizando itens etc;
- Criação e acompanhamento de indicadores internos na célula do produto IRPJ Manager, com objetivo de melhoria contínua, tanto em qualidade da entrega quanto de cumprimento de prazos;
- Elaboração de estratégias de apoio ao suporte;
- Criação de casos e planos de testes para o produto IRPJ Manager;
- Análise de risco e impacto.

TOTVS/DATASUL TECNOLOGIA

05/2004 à 08/2015

Líder de Atendimento a Cliente/Analista de sistemas

Equipes: Suporte telefônico, Consultoria Telefônica, Desenvolvimento, Manutenção, Usabilidade, Consultoria Prime

- Redução dos chamados de ouvidoria: de 32 mensais para 3 mensais, no período de 7 meses;
- Redução da necessidade de horas extras da equipe, devido ao remanejamento dos analistas responsáveis pelos módulos;
- Atuação nos módulos de Foundation, Framework e Integração dos produtos EMS2, EMS5, HCM, Datasul/TOTVS 12, além dos produtos de Tecnologia, como por exemplo EDI Financeiro e Dataviewer;
- Acolhimento e acompanhamento de novos integrantes, desenvolvendo plano de treinamento, gerenciando e orientando desempenho, competências técnicas e profissionais.

Cliente atendido *in loco*: Cia Norte, para implantação do EAI (módulo de integração entre produtos)

GESPLAN SA

02/2002 à 05/2004

Desenvolvedora

- Atuando no produto Orçamento Empresarial (GSBudget), com linguagem C e bancos de dados Oracle e MS SQL Server.
- Clientes atendidos *in loco*: TAM Linhas Aéreas, Janssen-Cilag Farmacêutica/Johnson & Johnson, Brink's Segurança e Transporte de Valores, referente à manutenção do sistema e ajuste de performance.

FORMAÇÃO ACADÊMICA E OUTROS CURSOS

2020 – Expert em MS Project 2016 (níveis Básico, Avançado e Otimização em Ms-Project) – 15,5h (Udemy).

2020 – Proteção de Dados: LGPD – Joinville – 16h (The Legal Hub).

2018 – Professional & Self Coaching (Instituto Brasileiro de Coaching) – 180h. Certificação internacional que capacita a atuar como Coach, Analista Comportamental e Líder Coach.

2017 – Leader Coach Training (Instituto Brasileiro de Coaching) – 20h. Certificação internacional que proporciona a formação de líderes de alta performance.

2005 à 2006 – Pós Graduação em Tecnologia da Informação com ênfase em Gerenciamento de Projetos (SOCIESC)

2004 – Formação e desenvolvimento de líderes (SOCIESC)

1998 à 2002 – Bacharelado em Ciências da Computação (UDESC)